【裁判字號】    92,易,1120
【裁判日期】    920521
【裁判案由】    偽造文書
【裁判全文】
臺灣臺中地方法院刑事判決                       九十二年度易字第一一二號
    公 訴 人 臺灣臺中地方法院檢察署檢察官
    被    告 甲○○
              （另案在臺灣臺中監獄臺中分監執行中）
右列被告因偽造文書案件，經檢察官提起公訴（九十二年度偵字第五八八○號），本
院判決如左：
    主  文
甲○○偽造署押，足以生損害於公眾及他人，處有期徒刑月，如易科罰金，以佰
元折算壹日。如附表所示「乙○○」之署押（含簽名捌枚、指印拾壹枚）共拾玖枚，
均沒收之。
    事  實
一、甲○○有毒品、詐欺、妨害風化、妨害家庭、槍砲等前科，並因假釋遭撤銷為免
    遭逮捕執行殘刑，詎甲○○竟與一名「尹」姓之成年男子共同基於變造國民身分
    證之犯意聯絡，於民國（下同）九十二年八月初，在台中市○○路及自由路口，
    由甲○○以新台幣（下同）一萬五千元之代價，提供其所有之之照片一張予該「
    尹」姓男子，由該「尹」姓男子，將來源不明之「乙○○」（民國○○○年○月
    ○日生、國民身分統一編號：Ｚ000000000號）國民身分證上之照片予
    以換貼甲○○之照片，而變造該張國民身分證，並交付予甲○○使用，足以生損
    害於乙○○及戶政機關管理身分證之正確性。於九十一年八月十五日甲○○因竊
    盜案（已另案偵辦）為南投縣警察局草屯分局查獲，為規避刑責，即持用前揭變
    造之「乙○○」國民身分證，並冒用「乙○○」之名義應訊，而基於偽造署押之
    接續犯意，接續於如附表所示之時間、地點，以如附表所示之方式，共偽簽「乙
    ○○」之簽名八枚、指印十一枚，共十九枚，均足以生損害於乙○○本人及刑事
    偵查、調查之正確性。嗣因甲○○因案在台灣台中看守所羈押中，於九十二年一
    月六日，在偵查機關未發覺其前揭犯行前，向台灣彰化地方法院檢察署自首。
二、案經臺灣彰化地方法院檢察署檢察官呈請臺灣高等法院檢察署令轉臺灣臺中地方
    法院檢察署檢察官偵查起訴。
    理  由
一、訊據被告甲○○對於前揭犯罪事實，坦承不諱，核與被害人乙○○指述相符，且
    卷附九十一年八月十五日警訊筆錄上之「乙○○」指印，經鑑定結果，係屬被告
    所有，有內政部警政署刑事警察局九十二年一月二十一日刑紋字第０九二０００
    三一三二號鑑驗書影本在卷可稽，此外，並如附表所示之現場相片圖、通知書、
    警訊筆錄、指認圖及偵訊筆錄等附卷可憑，本案事證明確，被告犯行洵堪認定。
二、核被告所為，係犯刑法第二百十六條、第二百十二條之行使變造特種文書罪及同
    法第二百十七條第一項偽造署押罪。被告與姓「尹」之成年男子間，就變造特種
    文書犯行，有犯意之聯絡及行為之分擔，應依共同正犯論處。而其變造特種文書
    後復持以行使，該等變造之低度行為應為行使之高度行為所吸收，不另論罪。又
    被告冒名應訊，雖有如附表所示之偽造行為，惟其仍利用同一機會，以被害人「
    乙○○」名義，偽簽「乙○○」之簽名、按指印，係於時間、地點均密接之情形
    下，就同一犯罪構成要件事實，本單一犯意接續進行，侵害一個法益，應為接續
    犯，屬單純一罪。另被造行使變造乙○○身分證之目的在於脫免警方之逮捕，是
    其所犯上開二罪間，有方法目的之牽連關係，應從一重之偽造署押罪論處。又被
    告在犯罪未發覺之前，向臺灣彰化地方法院檢察署自首，爰依刑法第六十二條之
    規定減輕其刑。爰審酌被告犯罪動機、目的、及犯後猶能坦承其犯行，尚知悔悟
    等一切情狀，量處如處主文所示之刑，並諭知易科罰金之折算標準。如附表所示
    被告偽造「乙○○」之署押（含簽名八枚、指印十一枚），應依刑法第二百十九
    條之規定沒收。至變造「乙○○」國民身分證上之被告照片，未扣案，且被告供
    稱該變造之國民身分證已丟棄，為免將來執行之困難，爰不另為沒收之諭知，附
    此敘明。
據上論斷，應依刑事訴訟法第二百九十九條第一項前段、刑法第二百十六條、第二百
十二條、二百十七條、第五十五條、第六十二條、第二百十九條、第四十一條第一項
前段，罰金罰鍰提高標準條例第一條前段、第二條，判決如主文。
中       華       民       國    九十二     年    五    月    二十一    日
                                      臺灣臺中地方法院刑事第三庭
                                          法 官   吳  進  發
右正本證明與原本無異。
如不服本判決，應於判決送達後十日內向本院提出上訴狀，上訴於臺灣高等法院臺中
分院( 須附繕本 )。
                                          書記官
中       華       民       國    九十二     年    五    月    二十三    日
附錄論罪法條：
刑法第二百十六條
行使第二百十條至第二百十五條之文書者，依偽造、變造文書或登載不實事項或使登
載不實事項之規定處斷。
刑法第二百十二條
偽造、變造護照、旅券、免許證、特許證及關於品行、能力服務或其他相類之證書、
介紹書,足以生損害於公眾或他人者,處一年以下有期徒刑、拘役或三百元以下罰金。
刑法第二百十七條
偽造印章、印文或署押，足以生損害於公眾或他人者，處三年以下有期徒刑。
盜用印章、印文或署押，足以生損害於公眾或他人者，處三年以下有期徒刑。
附表：
一、九十一年八月十五日凌晨三時十二分許，被告因竊盜案當場在彰化縣芬園鄉○○
    村○○街六七八巷八十六號為警逮獲，被告在南投縣警察局草屯分局所拍攝之現
    場相片上偽簽「乙○○」之簽名共三枚。
二、被告於逮捕後，在南投縣警察局通知上偽簽「乙○○」之簽名及指印各一枚。
三、九十一年八月十五日凌晨四時三十分許，在草屯分局新光派出所偵訊（調查）筆
    錄受訊人相關欄內偽簽「乙○○」之簽名一枚、指印共六枚。
四、九十一年八月十五日中午十二時許，在草屯分局刑事組指認犯罪嫌疑人柯永泉時
    偽簽「乙○○」之簽名二枚、指印四枚。
五、九十一年八月十五日下午四時五十一分許，在臺灣彰化地方法院檢察署檢察署第
    一偵查庭所製作之偵訊筆錄上，偽簽「乙○○」之簽名一枚。


司法院資訊處製作；財團法人民間司法改革基金會備份。
